【裁判字號】    97,上易,767
【裁判日期】    971229
【裁判案由】    侵占
【裁判全文】
臺灣高等法院臺南分院刑事判決         97年度上易字第767號
上  訴  人  臺灣雲林地方法院檢察署檢察官
被      告  乙○○
上列上訴人因被告侵占案件，不服臺灣雲林地方法院97年度易字
第368號，中華民國97年10月15日第一審判決（起訴案號：臺灣
雲林地方法院檢察署97年度偵字第122號），提起上訴，本院判
決如下：
    主  文
上訴駁回。
    理  由
一、按刑事訴訟法第三百六十一條、第三百六十七條規定，不服
    地方法院之第一審判決而提起上訴者，應提出上訴書狀，並
    敘述具體理由，為上訴必備之程式；其所提出之書狀未敘述
    上訴理由，或僅曾以言詞陳述上訴理由者，均應於上訴期間
    屆滿後二十日內補提理由書於第一審法院。第一審法院經形
    式審查，認逾期未補提上訴理由者，應定期間先命補正；逾
    期未補正者，為上訴不合法律上之程式，應以裁定駁回。倘
    已提出上訴理由，但所提非屬具體理由者，則由第二審法院
    以上訴不合法律上之程式，判決駁回。而所謂具體理由，必
    係依據卷內既有訴訟資料或提出新事證，指摘或表明第一審
    判決有何採證認事、用法或量刑等足以影響判決本旨之不當
    或違法，而構成應予撤銷之具體事由，始克當之（例如：依
    憑證據法則具體指出所採證據何以不具證據能力，或依憑卷
    證資料，明確指出所為證據證明力之判斷如何違背經驗、論
    理法則）；倘僅泛言原判決認定事實錯誤、違背法令、量刑
    失之過重或輕縱，而未依上揭意旨指出具體事由，或形式上
    雖已指出具體事由，然該事由縱使屬實，亦不足以認為原判
    決有何不當或違法者（例如：對不具有調查必要性之證據，
    法院未依聲請調查亦未說明理由，或援用證據不當，但除去
    該證據仍應為同一事實之認定），皆難謂係具體理由，均應
    認其上訴為違背法律上之程式。
二、本件上訴人即臺灣雲林地方法院檢察署檢察官不服原判決，
    提起上訴，其上訴理由略謂：(1)被告雖辯稱對告訴人甲○○
    所交付之本件支票全屬不知情、未曾經手，又上開款項係告
    訴人用以購買楊富田股權云云，然訊之證人即告訴人甲○○
    於審理中證稱確有於民國九十五年四月十八日委託龔博育轉
    交如起訴書附表一編號(二)、(三)之支票二張親自交給被告，且
    上開款項係用以支付大自然公司增資款項等語，參以證人楊
    枝敏亦證稱被告對本件支票之交付係屬知悉等情，被告上開
    辯述，顯係臨訟卸責之詞，不足採信。縱上，原審對於被告
    與告訴人間投資關係係屬購買股權之認定，似嫌速斷。(2)次
    查，本件支票陸續於起訴書附表二所示提示日期，依序存入
    被告子女如起訴書附表二所示之僑銀斗六分行帳戶內提示取
    款乙節，有本件支票影本附卷可稽。參以被告對上開現金來
    源始終未能合理交代，其確有業務侵占犯罪之故意，至為灼
    然。原審判決認事用法尚嫌未洽，爰依刑事訴訟法第三百四
    十四條第一項，第三百六十一條提起上訴，請將原判決撤銷
    ，另為適法之判決云云。
三、經查：本件原審依證人楊枝敏、楊富田所為之證述及告訴人
    即證人甲○○偵審之證述，並依告訴人提出於九十七年六月
    二十二日簽立之和解書等互相參酌，認告訴人甲○○所交付
    之本件支票三紙，確為被告出售股權之款項，再由被告之妻
    即證人楊枝敏經手存入其子女帳戶內，無不法所有之意圖，
    亦不構成業務侵占之犯行，而依卷證資料調查所得，為被告
    無罪判決之諭知，自屬有據。而上訴人上訴理由中所指摘事
    項，原審皆已詳加審酌認定，且上訴人亦未就原審所為認定
    指出有何不當或違法之處，應認其上訴理由，顯未具體指摘
    原判決關於採證認定事實、適用法律等事項，究竟有何違法
    或不當之情形，僅對原審判決憑空指摘，其上訴理由，自非
    具體，揆諸上開說明，其上訴不符法定上訴程式，爰不經言
    詞辯論逕予駁回。
四、依刑事訴訟法第三百六十七條前段、第三百七十二條，判決
    如主文。
中    華    民    國    97    年    12    月    29    日
                  刑事第三庭  審判長法  官  陳義仲
                                    法  官  蔡勝雄
                                    法  官  蘇清水
以上正本證明與原本無異。
不得上訴。
                                    書記官  蔡蘭櫻
中    華    民    國    97    年    12    月    29    日


司法院資訊處製作；財團法人民間司法改革基金會備份。
